【裁判字號】    88,訴,328
【裁判日期】    890119
【裁判案由】    殺人未遂
【裁判全文】
臺灣臺東地方法院刑事判決                          八十八年度訴字第三二八號
    公  訴  人  臺灣台東地方法院檢察署檢察官
    被      告  丁○○
    指定辯護人  本院公設辯護人  甲○○
右列被告因殺人未遂案件，經檢察官提起公訴（八十八年度偵字第二○八二號），本
院判決如左：
    主  文
丁○○以加害生命之事，恐嚇他人致生危害於安全，處有期徒刑參月。又殺人未遂，
處有期徒刑伍年陸月。應執行有期徒刑伍年捌月。
    事  實
一、丁○○與丙○○係妻舅關係，丙○○之妻即丁○○之妹已過世，丁○○認為丙○○之妻生前所留之物，應為其所有，故對丙○○早有不滿，竟於民國（下同）八
    十八年八月八日十七時許，在與丙○○及其女兒乙○○、女婿莊景行、兒子范錫
    盛同進晚餐之際，公然揚言其將打死丙○○，恐嚇危害丙○○生命，致丙○○心
    生畏懼。詎丁○○果真於同年月十四日中午酒後，趁丙○○午睡時毫無防備之際
    ，進入與丙○○同住乙處之臺東縣卑南鄉泰安村三四八號之一丙○○房間，另起
    殺人之故意，順手持丙○○房間內客觀上具危險性並足供作凶器，屬丙○○所有
    之鐵製電風扇乙台，高舉電風扇猛擊丙○○之腹部後即逃逸無蹤，丙○○腹部遭
    重擊致小腸穿孔內出血而昏迷，當日中午一時許甦醒，打電話給住於他處之女兒
    乙○○趕來將丙○○送醫手術急救，始倖免於難。
二、案經丙○○告訴及乙○○告發，由臺灣台東地方法院檢察署檢察官偵查起訴。
    理  由
一、訊據被告丁○○否認有右揭恐嚇及殺人未遂犯行，並辯稱：「我沒有打他（丙○○），我是叫他起來吃飯，他不起來，我有問他說要不要叫人送他去看病，他搖
    搖頭，之後，隔壁有人在拜拜，我去喝了兩杯，回來我就躺在沙發上睡著，直到
    隔天才知他被送到馬偕醫院急救」等語。然查右開事實，業經告訴人即被害人丙○○於偵審中指訴甚詳，並經證人乙○○於偵審中及范錫盛、莊景行於偵查中分
    別證述屬實，有現場照片七張、傷單診斷書乙紙及馬偕紀念醫院臺東分院八十八
    年十月十三日馬院東醫字第八八一○一四號函附卷佐證。次查被告先前曾公然揚
    言要殺害丙○○，其後約隔一星期，果真趁被害人丙○○午睡毫無防備抵抗能力
    之情狀下，以電扇猛擊被害人丙○○腹部要害，被害人丙○○於八十八年八月十
    四日被害後送醫，經送醫入院診療結果，發現腹部因鈍器傷併小腸穿孔而有內出
    血現象，於同年月十五日手術後，隨即送入加護病房治療觀察中，若非及時送醫
    急救，性命恐將不保，足見被告出手很重，其有致被害人於死之意甚堅。被告所
    辯無非卸飾之詞，不足採信，其恐嚇及殺人未遂之犯罪事證明確，犯行均堪認定
    。
二、核被告所為係觸犯刑法第三百零五條恐嚇危害安全罪及第二百七十一條第二項、
    第一項殺人未遂罪，其殺人未致死亡結果為未遂犯，依刑法第二十六條前段減輕
    其刑。所犯上開二罪間，犯意各別，行為互異，犯罪構成要件亦不相同，應分論
    併罰。公訴人認二罪間具有吸收關係，上開恐嚇之危險行為，為殺人之結果行為
    吸收，無庸另為論斷等情，容有誤會。爰審酌被告犯罪之動機、手段、對被害人
    所生危害程度、犯罪後態度及尚無前科紀錄等一切情狀，各量處如主文所示之刑
    ，並定其應執行刑，以示懲儆。
據上論斷，應依刑事訴訟法第二百九十九條第一項前段，刑法第三百零五條、第二百
七十一條第一項、第二項、第二十六條前段、第五十一條第五款，罰金罰鍰提高標準
條例第一條前段，判決如主文。
本案經檢察官楊大智到庭執行職務。
中    華    民    國      八十九    年        一      月      十九      日
                                    臺灣臺東地方法院刑事庭
                                        法  官  胡  晏  彰
右正本證明與原本無異。
如不服本判決，應於判決送達後十日內向本院提出上訴狀。（須附繕本）
「切勿逕送上級法院」
                                        書記官  陳  美  鄉
中    華    民    國      八十九    年        一      月      二十      日
附記：
刑法第三百零五條
以加害生命、身體、自由、名譽、財產之事恐嚇他人，致生危害於安全者，處二年以
下有期徒刑、拘役或三百元以下罰金。
刑法第二百七十一條第一項、第二項：
殺人者，處死刑、無期徒刑或十年以上有徒刑。
前項之未遂犯罰之。


司法院資訊處製作；財團法人民間司法改革基金會備份。
